臺灣桃園地方法院民事判決　　　　　　　 93年度訴字第835號
原　　　告　富冠國際股份有限公司
　　　　　　　　　　　　三號
法定代理人　甲○○
被　　　告　乙○○
　　　　　　　　　　　　七樓
　　　　　　丙○○
前列二人共同
訴訟代理人　何威儀律師
上列當事人間請求清償債務事件，於民國93年12月31日辯論終結
，本院判決如下：
    主  文
被告應連帶給付原告新台幣陸拾萬伍仟伍佰壹拾參元。
原告其餘之訴駁回。
訴訟費用由原告負擔三分之一，餘由被告連帶負擔。
    事  實
甲、原告方面：
一、聲明：被告應連帶給付原告新台幣（下同）九十萬九千零三
    十元。
二、陳述：緣被告乙○○從民國八十九年十一月二十六日起於原
    告富冠國際股份有限公司（下簡稱原告公司）擔任業務，負
    責銷售及收帳，被告乙○○自九十年五月二十五日至九十二
    年七月二十七日間利用不實手法，意圖不法之所有，侵占公
    司貨款九十萬九千零三十元，侵占部分業經鈞院刑事庭九十
    三年度桃簡字第一七○號判處有期徒刑六月在案，而被告丙
    ○○係被告乙○○之父，且為乙○○於原告公司員工保證書
    上之保證人，自應對於被告乙○○所侵占原告公司之貨款負
    連帶賠償之責任，原告向二位被告多次催討所侵占之貨款，
    被告等均置之不理，為此爰依侵權行為及人事保證之法律關
    係提起本訴，請求判如訴之聲明。
三、證據：提出本院九十三年度桃簡字第一七○號刑事簡易判決
    書一份、臺灣桃園地方法院檢察署九十二年度偵字第一六八
    八六號聲請簡易判決處刑書一份、原告公司員工保證書一紙
    、桃園中路郵局存證信函第一一九○號一紙、薪資資料三紙
    、侵占貨款明細十二紙、被告乙○○所得扣繳憑單三紙等（
    以上均為影本）為證。
乙、被告方面：
一、聲明：原告之訴駁回。
二、陳述：
  (一)按因侵權行為所生之損害賠償請求權，自請求權人知有損害
    及賠償義務人時起，二年間不行使而消滅，民法第一百九十
    七條第一項前段定有明文，本件被告乙○○不否認於任職原
    告公司期間，確有侵占原告公司之貨款，惟原告公司主張客
    戶「金泰」部分，貨款計四千五百六十元，簽帳日期係在九
    十年十一月七日；客戶「員工」部分，貨款計二萬零八百四
    十元，簽帳日期在九十年十二月至九十一年四月部分，以上
    二筆款項合計為二萬五千四百元，均係發生在九十一年五月
    前，被告主張此部分請求權時效已完成，故拒絕給付。
  (二)又二人互負債務，而其給付種類相同，並均屆清償期者，各
    得以其債務，與他方之債務，互為抵銷，同法第三百三十四
    條第一項前段亦有明定，本件原告公司自九十年一月起至九
    十二年七月止，應發給被告乙○○之薪資中，依薪資明細表
    分別扣款一萬元、一千二百元、一萬元、一萬一千八百九十
    元、一萬五千元、一萬元、四千五百一十元、一萬七千三百
    六十元、一萬三千九百二十元、八千七百元、八千七百元、
    八千六百六十三元、二萬一千八百元、五萬二千六百九十四
    元、一萬八千二百四十元、六千零六十元、五萬九千三百八
    十元，以上共計二十七萬八千一百一十七元，係應發給被告
    而未發給之薪資，被告自得主張抵銷此部分之債務。
三、證據：提出未交回公司貨款明細表一紙、薪資明細表三紙等
     (以上均影本)為 證。
丙、本院依職權調取本院九十三年度桃簡字第一七○號侵占案件
    刑事簡易第一審案件卷宗（含偵查卷宗）及函財政部臺灣省
　　北區國稅局桃園縣分局詢問被告乙○○之九十年、九十一年
  　、九十二年度之綜合所得稅報稅等相關資料。
    理  由
一、原告主張被告乙○○從八十九年十一月二十六日起於原告公
    司擔任業務，負責銷售及收帳，被告乙○○自九十年五月二
    十五日至九十二年七月二十七日間利用不實手法，意圖不法
    之所有，侵占公司貨款九十萬九千零三十元，侵占部分業經
    鈞院刑事庭九十三年度桃簡字第一七○號判處有期徒刑六月
    在案，而被告丙○○係被告乙○○之保證人等事實，業據原
    告提出本院九十三年度桃簡字第一七○號刑事簡易判決書一
    份、臺灣桃園地方法院檢察署九十二年度偵字第一六八八六
    號聲請簡易判決處刑書一份、原告公司員工保證書一紙、桃
    園中路郵局存證信函第一一九○號一紙、薪資資料三紙、侵
    占貨款明細十二紙、被告乙○○所得扣繳憑單三紙等為證。
    並經本院依職權調取本院九十三年度桃簡字第一七○號侵占
    案件刑事簡易第一審案件卷宗（含偵查卷宗），核閱屬實，
    且為被告所不爭執，自堪信為真實。
二、按故意以不法之手段侵害他人之權利者，負損害賠償責任，
    民法第一百八十四條第一項前段定有明文。被告乙○○自九
    十年五月二十五日至九十二年七月二十七日間利用不實手法
    ，侵占原告公司貨款九十萬九千零三十元，依上開法條規定
    被告乙○○自應對於原告公司所受之損害負賠償之責任。次
    按「稱人事保證者，謂當事人約定，一方於他方之受僱人將
    來因職務上之行為而應對他方為損害賠償時，由其代負賠償
    責任之契約。前項契約，應以書面為之。」，民法第七百五
    十六條之一亦定有明文。被告丙○○係被告乙○○之父，且
    為乙○○於原告公司員工保證書上之保證人，應係人事保證
    者，依上揭民法第七百五十六條之一之規定，自應對於被告
    乙○○所侵占原告公司之貨款代負賠償之責任。再按不真正
    連帶債務謂數債務人具有同一目的，本於各別之發生原因，
    對債權人各負全部給付之義務，因債務人中一人為給付，他
    債務人即同免其責任之債務也。本件被告乙○○侵占原告之
    貨款，應負侵權行為之損害賠償責任，而被告丙○○則係基
    於人事保證契約亦對於被告乙○○所侵占原告公司之貨款代
    負賠償之責任，是被告等二人對於原告所受損害之賠償具有
    同一目的，且本於各別之發生原因，而對原告各負全部給付
    之義務，因債務人中一人為給付，他債務人即同免其責任之
    債務，依上開說明，被告乙○○、丙○○係屬於不真正連帶
    債務人，自應負連帶賠償責任。
三、本件被告侵占原告公司貨款為九十萬九千零三十元，已如上
    述，惟被告抗辯：乙○○所侵占之貨款，其中對客戶「金泰
    」部分之貨款四千五百六十元和另筆對客戶「員工」部分之
    貨款二萬零八百四十元，原告請求權時效已消滅，以及原告
    公司自九十年一月起至九十二年七月止應發給乙○○之薪資
    而未發給之二十七萬八千一百一十七元之部分，被告主張抵
    銷之事實，已據被告提出未交回公司貨款明細表一紙、薪資
    明細表三紙等證，並經本院函財政部臺灣省北區國稅局桃園
    縣分局詢問被告乙○○之九十年、九十一年、九十二年度之
    綜合所得稅報稅等相關資料，核屬相符，且為原告公司所不
    爭執（見本院九十三年十二月三十一日言詞辯論筆錄），自
    堪信為真實。是本件原告得請求被告連帶賠償侵占之貨款九
    十萬九千零三十元，應扣除上開被告抗辯已罹於時效消滅之
    貨款及主張抵銷之薪資，共計三十萬三千五百一十七元。從
    而，本件原告依侵權行為及人事保證之法律關係，請求被告
    連帶給付六十萬五千五百一十三元（即909030元－303517元
    ＝605513元），為有理由，應予准許，逾此金額之部分，為
    無理由，應予駁回。
四、據上論結，原告之訴為一部有理由、一部無理由，依民事訴
    訟法第七十九條中段，判決如主文。
中　　華　　民　　國　　94　　年　　1 　　月　　14　　日
                  民事第二庭    法　官　黃漢權
以上正本係照原本作成
如對本判決上訴，須於判決送達後20日內向本院提出上訴狀
中　　華　　民　　國　　94　　年　　1 　　月　　17　　日
                                書記官　許家慧
